臺灣臺南地方法院刑事判決
111年度易字第794號
公  訴  人  臺灣臺南地方檢察署檢察官
被      告  林孝秦



上列被告因竊盜案件，經檢察官提起公訴（111年度偵字第12864
號），被告就被訴事實為有罪之陳述，經本院裁定改行簡式審判
程序，判決如下：
    主  文
林孝秦犯踰越窗戶竊盜未遂罪，處有期徒刑肆月，如易科罰金，
以新臺幣壹仟元折算壹日。
    事  實
一、林孝秦所承租位於臺南市○○區○○路000號4樓之5之住處，與
    隔鄰由游佳雯租住之同址4樓之3之陽臺相通，詎林孝秦於民
    國111年3月11日16時30分許，在上開陽臺見游佳雯所有之黑
    色側背包1個置於上址4樓之3窗戶旁之屋內桌上，且窗戶未
    關，認有機可乘，竟意圖為自己不法之所有，基於加重竊盜
    之犯意，於上開時、地伸手踰越上述窗戶入內，徒手拿取上
    開側背包而著手竊取之，惟因游佳雯及時發現並出聲喝止，
    林孝秦遂立即將側背包拋下後逃回上址4樓之5之住處，而未
    能得逞。嗣因游佳雯報警處理，乃為警查知上情。
二、案經游佳雯訴由臺南市政府警察局佳里分局報告臺灣臺南地
    方檢察署檢察官偵查起訴。
    理  由
一、按本件被告林孝秦所犯為死刑、無期徒刑、最輕本刑3年以
    上有期徒刑以外之罪，亦非高等法院管轄之第一審案件，其
    就被訴事實為有罪之陳述，經告知簡式審判程序之旨，並聽
    取檢察官及被告之意見後，本院依刑事訴訟法第273條之1第
    1項規定裁定進行簡式審判程序，是本案之證據調查，依同
    法第273條之2規定，不受同法第159條第1項、第161條之2、
    第161條之3、第163條之1，及第164條至第170條所規定證據
    能力認定及調查方式之限制，合先敘明。
二、上開犯罪事實，業據被告於偵查及本院審理時均坦承不諱，
    並經告訴人即被害人游佳雯於警詢中證述明確（警卷第9至1
    2頁），且有現場照片、現場勘察照片在卷可稽（警卷第19
    至29頁、第35至49頁），足認被告任意性之自白確與事實相
    符，堪以採信；是本件事證明確，被告犯行洵堪認定，應予
    依法論科。 
三、論罪科刑：
  ㈠本件告訴人係將側背包置放於窗戶旁之屋內桌上，該窗戶則
    具有區隔告訴人住處內、外之作用，有現場照片附卷可參（
    警卷第19至23頁）；被告於陽臺上伸手進入上開窗戶內拿取
    告訴人之側背包，雖因告訴人及時發現喝止而未能得手，但
    其所為已使上開窗戶失去原本防閑之效用，且已著手於竊盜
    行為之實行，故核被告所為係犯刑法第321條第2項、第1項
    第2款之踰越窗戶竊盜未遂罪。
  ㈡被告已著手於竊盜犯行之實行但尚未得手財物，為未遂，爰
    依刑法第25條第2項規定按既遂犯之刑度減輕之。
  ㈢又檢察官起訴時並未就被告構成累犯之事實及應加重其刑之
    事項有所主張並具體指出證明方法，且被告經執行有期徒刑
    完畢之前案與本案之犯罪類型完全不同，罪質迥異，故參酌
    最高法院110年度臺上大字第5660號刑事裁定意旨，僅將被
    告之前案紀錄列為刑法第57條第5款之量刑審酌事由（詳後
    述），無從依刑法第47條第1項規定加重其刑。
  ㈣茲審酌被告前已有竊盜前科，於5年內另曾因公共危險案件經
    法院論罪科刑並執行有期徒刑4月完畢，有臺灣高等法院被
    告前案紀錄表存卷可查，其猶未能自制，且仍不思循正途獲
    取所需，任意以前揭方式著手竊取他人之財物，所為危害社
    會治安及他人財產權益，殊為不該，更足見其缺乏對他人財
    物所有權之尊重觀念，法紀意識薄弱，惟念被告犯後已坦承
    犯行不諱，兼衡其犯罪動機、手段，暨其自陳學歷為高職畢
    業，現受僱從事水電工作，無人需其扶養或照顧（參本院卷
    第35頁）之智識程度、家庭生活狀況等一切情狀，量處如主
    文所示之刑，並諭知易科罰金之折算標準，以示懲儆。
據上論斷，應依刑事訴訟法第273條之1第1項、第299條第1項前
段，刑法第321條第2項、第1項第2款、第25條第2項、第41條第1
項前段，刑法施行法第1條之1第1項，判決如主文。
本案經檢察官白覲毓提起公訴，檢察官董和平到庭執行職務
中　　華　　民　　國　　111 　年　　8 　　月　　18　　日
　　　　　　　　　      刑事第二庭   法　官　 蔡盈貞
以上正本證明與原本無異。
如不服本判決應於收受本判決後20日內向本院提出上訴書狀，並
應敘述具體理由。其未敘述上訴理由者，應於上訴期間屆滿後20
日內向本院補提理由書狀（均須按他造當事人之人數附繕本）「
切勿逕送上級法院」。 
　　　　　　　　　　　　　　　　　   書記官   林耿慧　　
中　　華　　民　　國　　111 　年　　8 　　月　　18　　日
附錄所犯法條：
刑法第321條
犯前條第1項、第2項之罪而有下列情形之一者，處6月以上5年以
下有期徒刑，得併科50萬元以下罰金：
一、侵入住宅或有人居住之建築物、船艦或隱匿其內而犯之。
二、毀越門窗、牆垣或其他安全設備而犯之。
三、攜帶兇器而犯之。
四、結夥三人以上而犯之。
五、乘火災、水災或其他災害之際而犯之。
六、在車站、港埠、航空站或其他供水、陸、空公眾運輸之舟、
    車、航空機內而犯之。
前項之未遂犯罰之。